【裁判字號】    94,訴,2585
【裁判日期】    950227
【裁判案由】    毒品危害防制條例
【裁判全文】
臺灣板橋地方法院刑事判決              94年度訴字第2585號
公  訴  人  臺灣板橋地方法院檢察署檢察官
被      告  甲○○
上列被告因違反毒品危害防制條例案件，經檢察官提起公訴（94
年度毒偵字第4834號），本院依簡式審判程序，判決如下：
    主  文
甲○○連續施用第一級毒品，累犯，處有期徒刑壹年，扣案之針
筒拾伍支、針頭壹支、橡皮管壹條，均沒收；又施用第二級毒品
，累犯，處有期徒刑肆月；應執行有期徒刑壹年貳月，扣案之針
筒拾伍支、針頭壹支、橡皮管壹條，均沒收。
    事  實
一、甲○○前因施用毒品案件，經臺灣高雄地方法院以八十九年
    度毒聲字第八○一九號裁定令入勒戒處所觀察、勒戒後，認
    有繼續施用毒品傾向，再以八十九年度毒聲字第八七○四號
    裁定令入戒治處所施以強制戒治一年，於民國九十二年二月
    十九日執行完畢釋放。另因侵占案件，經臺灣高雄地方法院
    於九十二年八月四日以九十年度易字第四○八一號判處有期
    徒刑五月確定，於同年月十一日易科罰金執行完畢。詎甲○
    ○仍不知悔改，復基於施用第一級毒品海洛因之概括犯意，
    自九十二年三月間起至九十四年八月二十四日二十三時許止
    ，在臺北縣泰山鄉○○街35號之泰皇金典汽車旅館（起訴書
    誤為泰黃金典汽車旅館）、高雄縣鳥松鄉○○路二巷四十二
    號當時住處等地，以針筒注射之方式，連續施用第一級毒品
    海洛因多次，另基於施用二級毒品安非他命之犯意，於九十
    四年八月二十四日下午在桃園縣友人住處，施用第二級毒品
    安非他命一次。嗣於同年月二十五日一時四十分許，在臺北
    縣泰山鄉○○街35號之泰黃金典汽車旅館內，為警查獲，並
    扣得其所有，供施用第一級毒品海洛因所用或預備之針筒十
    五支、針頭一支、橡皮管一條，經採集尿液送驗，發現其尿
    液中鴉片類及安非他命類均呈陽性反應，而查知上情。
二、案經臺北縣政府警察局新莊分局報告臺灣板橋地方法院檢察
    署檢察官偵查起訴。本院於準備程序進行中，甲○○就被訴
    事實為有罪之陳述，經告知簡式審判程序之旨，並聽取各當
    事人之意見後，裁定進行簡式審判程序。
    理  由
一、上揭犯罪事實，業經被告甲○○於本院準備程序及審理中坦
    承不諱，且其於九十四年八月二十五日經警查獲時所採集之
    尿液經送檢驗後，確呈鴉片、安非他命類陽性反應，此有臺
    灣檢驗科技股份有限公司濫用藥物尿液檢驗報告書一紙在卷
    可稽。並有扣案之被告所有，供施用第一級毒品海洛因所用
    或預備之針筒十五支、針頭一支、橡皮管一條、臺北縣政府
    警察局新莊分局煙毒麻醉藥品案被移送人姓名及代碼對照表
    、檢體送驗單、扣押物品目錄表一紙、查獲被告及扣案物品
    照片共八張附卷可佐，足認被告前揭施用第一級、第二級毒
    品之自白與事實相符，堪予採信。另被告經臺灣高雄地方法
    院以八十九年度毒聲字第八○一九號裁定令入勒戒處所觀察
    、勒戒後，認有繼續施用毒品傾向，再以八十九年度毒聲字
    第八七○四號裁定令入戒治處所施以強制戒治一年，於民國
    九十二年二月十九日執行完畢釋放，有臺灣高等法院被告前
    案紀錄表在卷可參。是被告經強制戒治執行完畢釋放後，五
    年內再犯施用毒品罪之事證明確，其犯行已堪認定，自應依
    法論科。
二、核被告所為，係犯毒品危害防制條例第十條第一項、第二項
    之施用第一級毒品海洛因罪及第二級毒品安非他命罪。其多
    次施用第一級毒品海洛因犯行，時間緊接，所犯之罪名相同
    ，顯係基於概括犯意反覆連續為之，應依連續犯之規定論以
    一罪，並加重其刑。至其於施用前後多次持有第一級毒品海
    洛因及持有第二級毒品安非他命之低度行為，應分別為施用
    之高度行為所吸收，均不另論罪。又被告所犯前開施用第一
    級毒品及施用第二級毒品二罪間，犯意各別，行為互殊，應
    予分論併罰。被告前曾因侵占案件，經臺灣高雄地方法院於
    九十二年八月四日以九十年度易字第四○八一號判處有期徒
    刑五月確定，於同年月十一日易科罰金執行完畢，此有臺灣
    高等法院被告前案紀錄表一份可查，其於有期徒刑執行完畢
    後，五年之內再犯本件有期徒刑以上之罪，應依刑法第四十
    七條累犯之規定，就施用第一級毒品罪部分遞予加重其刑，
    就施用第二級毒品罪部分加重其刑。爰分別審酌被告前已因
    施用毒品案件經送觀察、勒戒、強制戒治，並一度因撤銷停
    止戒治而再度入監戒治，仍不能戒除毒癮，經查獲時驗尿結
    果顯示毒品濃度甚高，顯示毒癮深重，難能自拔，自應施以
    相當之刑罰，以期收教化之功能，兼衡其犯後於本院審理時
    自知事證明確，未為無謂辯解而坦承犯行，且其施用毒品犯
    行所生危害，主要以自戕身心健康為主，對於他人生命、身
    體、財產等法益，尚未查獲重大直接危害等一切情狀，分別
    量處如主文所示之刑，並定其應執行刑，以示懲儆。
三、扣案之針筒十五支、針頭一支、橡皮管一條，均為被告所有
    ，供施用第一級毒品海洛因所用或預備之物，業經其供承在
    卷，且屬日常用品替代之物，無論就其性質上或使用上，均
    非專供施用毒品之器具，爰依刑法第三十八條第一項第二款
    規定宣告沒收。
據上論斷，應依刑事訴訟法第273 條之1 第1 項、第299 條第1
項前段，毒品危害防制條例第10條第1 項、第2 項、第23條第2
項，刑法第11條前段、第56條、第47條、第38條第1 項第2 款、
第51條第5 款，判決如主文。
本案經檢察官靳開聖到庭執行職務。
中    華    民    國    95    年    2     月    27    日
                  刑事第六庭??法  官  王偉光
以上正本證明與原本無異
如不服本判決應於送達後10日內向本院提出上訴狀
                                書記官  陳怡君
中    華    民    國    95    年    2     月    27    日
附錄本案論罪科刑法條全文：
毒品危害防制條例第十條：
施用第一級毒品者，處六月以上五年以下有期徒刑。
施用第二級毒品者，處三年以下有期徒刑。


司法院資訊處製作；財團法人民間司法改革基金會備份。
